臺灣臺中地方法院刑事裁定　　　　　　　96年度聲字第3576號
聲　請　人
即　被　告　甲○○
選任辯護人　林堡欽律師
上列被告因偽證等案件（96年度訴字第4203號），不服本院受命
法官於中華民國96年11月19日所為羈押之處分，聲請撤銷羈押並
解除禁止接見及准予具保停止羈押，本院裁定如下：
    主    文
聲請駁回。
    理    由
一、聲請意旨略以：本件起訴書已將所有共犯之證詞列載於內，
    並援為認定不利聲請人即被告甲○○（下稱聲請人）犯罪事
    實之依據，並無所謂尚有共犯未就本案陳述之情形，且本案
    相關資料已遭查扣，證人業已傳喚作證完畢，並無湮滅、偽
    造、變造證據及勾串共犯或證人之虞，聲請人於偵查中羈押
    期間未經檢察官傳訊與其他共犯對質以明真相，遽以共犯之
    證詞逕行起訴，足認共犯間之證詞已臻完備，自無勾串共犯
    證詞之可能。再者，聲請人前所經營之公司因遭羈押即行停
    擺，公司人員均已離職，已無營業之實，形同解散，聲請人
    另已委託友人售出公司設備器材，顯然毫無事實足認聲請人
    有故技重施並再為同一犯罪之可能，況原審認定聲請人有再
    犯之虞，其理由付之闕如，且本件被害人財物損失總計不過
    數萬餘元，聲請人應不至於貪此小惠再度犯罪。又聲請人尚
    有年邁父母、幼子待養，其親人、產業均在臺灣，自無逕自
    逃亡之可能。是認本案並無羈押之原因及必要，爰聲請撤銷
    羈押並解除禁止接見及准予具保停止羈押禁見云云。
二、按對於審判長、受命法官、受託法官或檢察官所為羈押之處
    分有不服者，受處分人得聲請其所屬法院撤銷或變更之（下
    稱準抗告）。又受處分人得為撤銷或變更之聲請而誤為抗告
    者，視為已有聲請。刑事訴訟法第416條第1項第1款、第418
    條第2項後段分別定有明文。再按抗告法院認為抗告無理由
    者，應以裁定駁回之；準抗告亦有準用。同法第412條、第
    416條第4項另有明定。
三、經查：
  (一)因本件羈押係由受命法官於移審時訊問後所為，應係受命法
    官之處分，聲請人具狀抗告，容係誤聲請撤銷或變更為抗告
    ，揆諸上開說明，應視為已有撤銷或變更原處分之聲請，合
    先敘明。
  (二)查聲請人於民國96年11月19日，經受命法官訊問後，認其因
    涉嫌刑法第339條之詐欺罪，犯罪嫌疑重大，且同案被告間
    供述其各自於犯罪集團中擔任之角色不一，有勾串之虞，且
    為警查獲後，旋即於同一地點再度為詐欺犯行，有反覆實施
    同一犯罪之虞，而有刑事訴訟法第101條第1項第2款、第101
    條之1第1項第7款之情形，有羈押之必要，是當庭裁定諭知
    自96年11月19日起執行羈押，並於同日交付押票予其收執，
    有訊問筆錄、刑事報到單、押票及送達證書存卷可佐。
  (三)聲請人雖以前揭情詞，聲請撤銷上開羈押裁定、解除禁止接
    見，並請求准予具保停止羈押。然查，受命法官認定聲請人
    涉犯刑法第339條之詐欺罪犯罪嫌疑重大，且聲請人與其他
    同案被告間有勾串之虞，乃係依據受命法官於本案送審時，
    就當時在押被告即聲請人、丁福文、辜建銘、陳賢隆等4人
    進行隔離訊問後，聲請人固供承成立華文企業社、詠勝商行
    ，刊登廣告應徵男性服務生介紹工作等情，然其與丁福文、
    陳賢隆均否認犯行，辜建銘供承犯行，且渠等就彼此於所任
    職之企業社或商行之分工情形之供述尚非一致，對於如何面
    試應徵者之過程、如何辦理行動電話、收取費用名目等情節
    之供述避重就輕，復參酌起訴書所列證據資料：同案被告於
    偵查中之供述、被害人之指訴、應徵人員資料表、報紙廣告
    等，互核聲請人於本案受命法官訊問時所陳情節與上開事證
    迭有出入，經本院調取本案卷宗核閱，準此推認聲請人犯罪
    嫌疑重大，容有勾串共犯或證人之虞，洵屬有據，又與證據
    法則及論理法則無違，並無不當，且本案雖經警方查扣相關
    證物，然聲請人於抗告狀中自陳於案發後「其另已委託友人
    售出公司設備器材」等語，則其所謂售出之公司設備器材是
    否與本案待證事實有關尚未明確之際，即行轉讓，益徵有湮
    滅證據之虞。另細觀本案被害人約十餘人，且聲請人係於前
    案類似本案手法「假徵才真詐欺」一案經查獲後，於同一地
    點，再犯本案，有前案起訴書可稽，受命法官依此認定聲請
    人就被訴刑法第339條之詐欺罪，足認有實施同一犯罪之虞
    ，顯然亦屬有據。綜上，受命法官認聲請人有刑事訴訟法第
    101條第1項第2款、第101條之1第1項第7款之情形，有羈押
    之必要，而裁定自96年11月19日起執行羈押並禁止接見通信
    ，其認事用法並無違誤，本件聲請人聲請撤銷羈押，為無理
    由，應予駁回。
  (四)聲請人雖另謂：聲請人尚有年邁父母、幼子待養，其親人、
    產業均在臺灣，自無逕自逃亡之可能云云，然此情尚與前揭
    羈押原因無涉，並無法消除聲請人有勾串共犯或證人、反覆
    實施同一犯罪之虞之情狀，應認受命法官裁定羈押聲請人之
    事由依然存在。從而，聲請人請求准予具保停止羈押，亦無
    理由，應併予駁回。
四、依刑事訴訟法第416條第4項、第412條、第220條，裁定如主
    文。
中　　華　　民　　國　　96　　年　　12　　月　　5 　　日
                  臺灣臺中地方法院刑事第五庭
                      審判長法　官　鍾堯航
                            法  官  巫淑芳
                            法  官  吳崇道
上正本證明與原本無異。
不得抗告。
                            書記官  黃舜民
中　　華　　民　　國　　96　　年　　12　　月　　5 　　日
